臺灣高等法院刑事裁定　　　　　　　　　100年度抗字第695號
抗　告　人
即 受刑 人　石孟夏
上列抗告人因聲請撤銷緩刑案件，不服臺灣板橋地方法院中華民
國100年5月31日裁定（100年度撤緩字第135號），提起抗告，本
院裁定如下：
    主  文
抗告駁回。
    理  由
一、檢察官聲請撤銷緩刑宣告意旨略以：受刑人石孟夏因違反家
    庭暴力防治法案件，經臺灣板橋地方法院判處拘役10日，緩
    刑2年，緩刑期間內付保護管束，並於民國99年11月26日確
    定，因受刑人於保護管束期間經以郵寄送達及囑警送達方式
    ，傳喚未到，其行為違反保安處分執行法第74條之2第2款規
    定，情節重大，乃聲請將受刑人前揭緩刑之宣告予以撤銷等
    語。
二、原裁定意旨略以：受刑人石孟夏因違反家庭暴力防治法案件
    ，經原審以99年度簡字第3990號判處拘役10日，受刑人不服
    提起上訴，再經原審以99年度簡上字第626號判決駁回上訴
    ，並宣告受刑人緩刑2年，緩刑期間內付保護管束，而於99
    年11月26日確定；受刑人於緩刑付保護管束期間內，無故未
    依檢察官執行保護管束命令遵期報到，顯已違反保安處分執
    行法第74條之2第2款之規定，情節重大，已構成同法第74條
    之3第1項撤銷緩刑宣告之事由，檢察官聲請撤銷受刑人之上
    開緩刑宣告，核無不合，應予准許。
三、抗告意旨略以：抗告人從頭到尾都是受害者，其出社會是曾
    發重誓，不可能出手打女人，更何況是妻子，其現已與妻子
    離婚，事情若不查清楚，將以性命換取其不白之冤云云。
四、按受保護管束人在保護管束期間內，應服從檢察官及執行保
    護管束者之命令，保安處分執行法第74條之2第2款定有明文
    ；又受保護管束人違反上開規定，情節重大者，檢察官得聲
    請撤銷保護管束或緩刑之宣告，同法第74條之3第1項亦有明
    文。查：抗告人即受刑人石孟夏於緩刑付保護管束期間內，
    經臺灣板橋地方法院檢察署檢察官向其住所地即新北市○○
    區○○路72巷3號4樓以郵寄送達及囑警送達方式合法送達執
    行傳票（囑警送達部分並由受刑人本人親自收受送達），命
    其於100年3月31日前往報到，受刑人無故未遵期報到等事實
    ，既有臺灣板橋地方法院檢察署檢察官執行保護管束命令影
    本2件、臺灣板橋地方法院檢察署函文1件、送達證書2紙、
    新北市政府警察局三峽分局函文1份等附卷（執行卷第6至12
    頁）可稽，且未據受刑人否認（受刑人僅稱其需工作養家云
    云，經核難認係正當理由）其未遵期報到，則原審認定抗告
    人即受刑人違反保安處分執行法第74條之2第2款之規定，且
    情節重大，並依同法第74條之3第1項之規定，撤銷緩刑宣告
    ，即無何不當，應予維持。至抗告人即受刑人抗告所執其確
    係受冤枉云云，經核係對原確定判決所為之爭執，究與受刑
    人確未遵執行保護管束命令如期報到無涉，從而，本件抗告
    ，並無理由，應予駁回。抗告人即受刑人既已與前妻離異，
    當應放下過去種種，努力面對生活，並勇敢承擔後果好好照
    顧子女，絕非動輒以自殺來逃避，而令親仇痛快，又不服原
    確定判決，得循聲請再審或非常上訴程序救濟，對法律程序
    不瞭解，可聲請法律扶助，茲併敘明。
據上論斷，應依刑事訴訟法第412條，裁定如主文。
中    華    民    國   100    年    7     月    6     日
                  刑事第二十庭      審判長法  官  周盈文
                                          法  官  林海祥
                                          法  官  詹駿鴻
以上正本證明與原本無異。
不得再抗告。
                                          書記官  梁淑時
中    華    民    國   100    年    7     月    6     日